Inventaris van het archief van het Nederlands Beheersinstituut, beheersdossiers beginnend met de letter L
Nationaal Archief, Den Haag
- Serie 'Lambregts, M.P. - Lange, W.F.F.'
  - Landberg, H., Zwolle [KLP 14], ---
    Onderdeel van een omslag met meerdere dossiers. Deze omslag is aan te vragen via archiefinventaris 2.09.16.01, inventarisnummer 4484, ten name van Algemeene Friesche Levensverzekering Maatschappij
  - Landbouw Maatschap, 's Gravendeel, 111141
  - Landbouw Werkgeversbond, Veendam, 111142
  - Lande, A.M.L. van der, Geldrop, 111143
  - Lande, C., New York [WE 4964], ---
    Onderdeel van een omslag met meerdere dossiers. Deze omslag is aan te vragen via archiefinventaris 2.09.16.04, inventarisnummer 6280, ten name van Egeler-Reynvaan, M.
  - Lande, J.M., New York, 198785
  - Lande, J.W. van der, Arnhem, 111144
  - Lande, R.P.J., Amsterdam, 111145
  - Lande-Cremer, P.N.J. de la, Den Haag, 111146
  - Landecker, Zeist [PD7 72], ---
    Onderdeel van een omslag met meerdere dossiers. Deze omslag is aan te vragen via archiefinventaris 2.09.16.01, inventarisnummer 4825, ten name van Antaeos Werke (Dental Fabriek)
  - Landecker, A., Eindhoven, 111147
  - Landecker, A., Eindhoven, 111148
  - Landecker, A., Eindhoven [WFV 529], ---
    Onderdeel van een omslag met meerdere dossiers. Deze omslag is aan te vragen via archiefinventaris 2.09.16.04, inventarisnummer 5554, ten name van Frosch, R.B.
  - Landecker, E., Zeist, 111149
  - Landecker, M. dr.ing., Lugano, 111150
  - Landeker, A. [KLP 913], ---
    Onderdeel van een omslag met meerdere dossiers. Deze omslag is aan te vragen via archiefinventaris 2.09.16.09, inventarisnummer 4533, ten name van Laarhoven-Korbes, A.B.K. van
  - Landeker-Borg, E.E., New York [KLP 914], ---
  - Landelijk Advies Bureau voor Oorlogsgetroffenen, Arnhem [DN 1412], ---
    Onderdeel van een omslag met meerdere dossiers. Deze omslag is aan te vragen via archiefinventaris 2.09.16.01, inventarisnummer 2052, ten name van Ader
    Dit dossier betreft ook: Bode, D. de
  - Landelijke Controle Orgaan (I), Amsterdam, 111132
  - Landelijke Controle Orgaan (II), Amsterdam, 111133
  - Landelijke Controle Orgaan (III), Amsterdam, 111134
  - Landelijke Hypotheek, NV (I), Den Haag, 111159
  - Landelijke Hypotheek, NV (II), Den Haag, 111160
  - Landelijke Hypotheek, NV (III), Den Haag, 111161
  - Landelijke Hypotheek, NV (IV), Den Haag, 111162
  - Landelijke Hypotheek, NV (V), Den Haag, 111163
  - Landelijke Hypotheek, NV (VI), Den Haag, 111164
  - Landelijke Hypotheek, NV (VII), Den Haag, 111165
  - Landelijke Hypotheek, NV (VIII), Den Haag, 111166
  - Landelijke Hypotheek, NV (IX), Den Haag, 111167
  - Landelijke Hypotheek, NV (X), Den Haag, 111168
  - Landelijke Hypotheek, NV (XI), Den Haag, 111169
  - Landelijke Hypotheek, NV (XII), Den Haag, 111170
  - Landelijke Hypotheekbank NV, Den Haag, 201450
  - Landen, G.L. van der, Amersfoort, 111151
  - Landen, W.H. van der, Amsterdam, 111152
  - Landenberger, G., Stuttgart [PE67 4820], ---
    Onderdeel van een omslag met meerdere dossiers. Deze omslag is aan te vragen via archiefinventaris 2.09.16.02, inventarisnummer 4349, ten name van Baas, H.H.
  - Landenberger, P., Schramberg [PE67 920], ---
    Onderdeel van een omslag met meerdere dossiers. Deze omslag is aan te vragen via archiefinventaris 2.09.16.01, inventarisnummer 4147, ten name van Aleida, M.
  - Landenklos, A., Neckarstein, 111153
  - Lander, F., Waspik, 111154
  - Lander, J., Delft, 111155
  - Landers, B.J., Gendringen [WFV 1393], ---
    Onderdeel van een omslag met meerdere dossiers. Deze omslag is aan te vragen via archiefinventaris 2.09.16.02, inventarisnummer 5601, ten name van Boland, J.E.
  - Landers, H.M. (I), Zenftenberg, 111156
  - Landers, H.M. (II), Zenftenberg, 111157
  - Landers, H.W., Gendringen, 111158
  - Landers, M., Enschede, 111193
  - Landerwijk, J.C.R. van, Amsterdam, 111171
  - Landerwijk, J.M. van, Amsterdam, 111172
  - Landesbank der Provinz Schleswig Holstein, Kiel, 111194
  - Landesbank der Provinz Westfalen, Münster, 111195
  - Landesgericht, Nijmegen [PE66 186], ---
    Onderdeel van een omslag met meerdere dossiers. Deze omslag is aan te vragen via archiefinventaris 2.09.16.02, inventarisnummer 4096, ten name van Bergmann, J.W.H.
  - Landesman, A., Den Haag, 111196
  - Landesmann, M.A., Den Haag, 111197
  - Landeszentralbank, Hamburg [PE67 1582], ---
    Onderdeel van een omslag met meerdere dossiers. Deze omslag is aan te vragen via archiefinventaris 2.09.16.01, inventarisnummer 4175, ten name van Aschmutat-Verwoert, A.
  - Landewe, B.J., Enschede [DM 2948], ---
    Onderdeel van een omslag met meerdere dossiers. Deze omslag is aan te vragen via archiefinventaris 2.09.16.02, inventarisnummer 2740, ten name van Beilschmidt, W.
  - Landewee, A., Oberhausen-Oosterveld, 111199
  - Landeweerd, H.C.W., Doetinchem, 111200
  - Landeweerd, H.R.A., Hilversum, 111201
  - Landeweerd, N.A.A., Hilversum, 111202
  - Landeweerd, N.A.A. [WFN 209], ---
    Onderdeel van een omslag met meerdere dossiers. Deze omslag is aan te vragen via archiefinventaris 2.09.16.02, inventarisnummer 5443, ten name van Bor, M. van de
  - Landeweerd, N.A.A., Hilversum [PE36 1990], ---
  - Landewers, H., Doetinchem, 111203
  - Landewi, A.A., Boekelo, 111198
  - Landgoed Slangenburg NV (I), Zelhem, 161990
  - Landgoed Slangenburg NV (I), Doetinchem, 201413
  - Landgoed Slangenburg NV (II), Zelhem, 161991
  - Landgoed Slangenburg NV (II), Doetinchem, 201414
  - Landgoed Slangenburg NV (III), Zelhem, 161992
  - Landgoed Slangenburg NV (III), Doetinchem, 201415
  - Landgoed Slangenburg NV (IV), Zelhem, 161993
  - Landgoed Slangenburg NV (IV), Doetinchem, 201416
  - Landgoed Slangenburg NV (V), Zelhem, 161994
  - Landhandel und Lagerei, Rotterdam, 111261
  - Landheer, C., Rotterdam [PE3 1467], ---
    Onderdeel van een omslag met meerdere dossiers. Deze omslag is aan te vragen via archiefinventaris 2.09.16.01, inventarisnummer 2274, ten name van Atlantica (Scheepvaart- en Transport Mij.) NV
  - Landheer, H., Amsterdam, 111173
  - Landheer, H., Beekbergen [PE10 3288], ---
    Onderdeel van een omslag met meerdere dossiers. Deze omslag is aan te vragen via archiefinventaris 2.09.16.01, inventarisnummer 2423, ten name van Arnhemse Muziekhandel
  - Landheer, H.E., Amsterdam, 111174
  - Landheer, I.J., Den Haag [PE67 3946], ---
    Onderdeel van een omslag met meerdere dossiers. Deze omslag is aan te vragen via archiefinventaris 2.09.16.01, inventarisnummer 4296, ten name van Aesglio-Simon, H.
  - Landheer, J.C.M., Rotterdam, 111175
  - Landheer, K.L., Amsterdam, 111176
  - Landheer, P.L., Zeist, 111177
  - Landheer, T., Gerkesklooster [PE38 2668], ---
    Onderdeel van een omslag met meerdere dossiers. Deze omslag is aan te vragen via archiefinventaris 2.09.16.02, inventarisnummer 3703, ten name van Bijstra, A.
  - Landheer, W., Gerkesklooster, 111178
  - Landhuis, H.J. en Zn. Fa., Almelo, 111179
  - Landido, L., Utrecht [PE54 5356], ---
  - Landinger, S., Eindhoven, 111180
  - Landjouw, G.M., Erica [WFV 3863], ---
    Onderdeel van een omslag met meerdere dossiers. Deze omslag is aan te vragen via archiefinventaris 2.09.16.01, inventarisnummer 5719, ten name van Albers-Grootjans, H.
  - Landkroon, B., Enschede, 111181
  - Landkroon, B., Enschede [PE23 727], ---
    Onderdeel van een omslag met meerdere dossiers. Deze omslag is aan te vragen via archiefinventaris 2.09.16.09, inventarisnummer 2566, ten name van Lammeree-Kemp, H.A.
  - Landkroon, G., Noordwolde, 111182
  - Landkroon-Hofstadt, G.E., Borne, 111183
  - Landlust, B., Nieuwe Pekela [PE27 434], ---
  - Landman, A., Zuidland, 111184
  - Landman, A., Zuidland [PE3 547], ---
    Onderdeel van een omslag met meerdere dossiers. Deze omslag is aan te vragen via archiefinventaris 2.09.16.03, inventarisnummer 2216, ten name van Dupont, P.A.
  - Landman, A.H., Winschoten, 111185
  - Landman, B., Amsterdam, 111186
  - Landman, B., Zuidland, 111187
  - Landman, C., Kapelle, 111188
  - Landman, C., Zuidland, 111189
  - Landman, C.P., Amsterdam, 111190
  - Landman, H., Kampen, 111191
  - Landman, H., Den Haag, 111192
  - Landman, H., Steenwijk [PE65 1241], ---
    Onderdeel van een omslag met meerdere dossiers. Deze omslag is aan te vragen via archiefinventaris 2.09.16.01, inventarisnummer 4083, ten name van Akker, G. van de
  - Landman, H.J., Den Haag, 111204
  - Landman, H.J., Amsterdam, 111205
  - Landman, J., Ede, 111206
  - Landman, J., Enkhuizen, 111207
  - Landman, J., Ede [PE20 110], ---
  - Landman, J., Enkhuizen [PE4 266], ---
    Onderdeel van een omslag met meerdere dossiers. Deze omslag is aan te vragen via archiefinventaris 2.09.16.02, inventarisnummer 2636, ten name van Boortman, G.
  - Landman, J., Zuidland [PD46 36], ---
    Onderdeel van een omslag met meerdere dossiers. Deze omslag is aan te vragen via archiefinventaris 2.09.16.01, inventarisnummer 5169, ten name van Althusius, D.
  - Landman, J.D., Noordhorn, 111208
  - Landman, J.H.J., Amsterdam, 111209
  - Landman, J.L., Zuidland, 111210
  - Landman, J.P.J., Rotterdam, 111211
  - Landman, J.W., Urk, 111212
  - Landman, L., Abcoude, 111213
  - Landman, L., Abcoude [PE55 328], ---
    Onderdeel van een omslag met meerdere dossiers. Deze omslag is aan te vragen via archiefinventaris 2.09.16.02, inventarisnummer 4023, ten name van Bosman, G.
  - Landman, L.J., Zuidland, 111214
  - Landman, M., Nieuw Helvoet, 111215
  - Landman, P., Epe, 111216
  - Landman, P.J., Amsterdam, 111217
  - Landman, W.J., Kampen, 111222
  - Landman, W.S., Duivendrecht, 111218
  - Landman-Hogewerf, A.M., Rotterdam, 111219
  - Landman-Horr, H.C.P. [PE2 2699], ---
    Onderdeel van een omslag met meerdere dossiers. Deze omslag is aan te vragen via archiefinventaris 2.09.16.01, inventarisnummer 2142, ten name van Abbenbroek, C.
  - Landman-Merens, M.M.C., Voorburg, 111220
  - Landman-Schipper, J., Amsterdam, 111221
  - Landmann, G., Den Haag, 111223
  - Landmann, H., Venlo [PE67 3258], ---
    Onderdeel van een omslag met meerdere dossiers. Deze omslag is aan te vragen via archiefinventaris 2.09.16.02, inventarisnummer 4258, ten name van Bottcher, K.O.
  - Landmann, J.W. (I), Kampen, 111224
  - Landmann, J.W. (II), Kampen, 111225
  - Landmann, R., London [WE 6120], ---
    Onderdeel van een omslag met meerdere dossiers. Deze omslag is aan te vragen via archiefinventaris 2.09.16.02, inventarisnummer 6362, ten name van Burger, K.G.
  - Landmann-Merens, M.M.C., Voorburg [WFG 728], ---
    Onderdeel van een omslag met meerdere dossiers. Deze omslag is aan te vragen via archiefinventaris 2.09.16.04, inventarisnummer 5379, ten name van Frinkel-Hingsen, H.H.
  - Landmann-Schafer, E., Venlo [PE67 3250], ---
  - Landmeijer, J.J.E.A., Den Haag, 111230
  - Landmeijer, M., Bielefeld, 111231
  - Landmeter, F.H., Borgharen, 111226
  - Landmeter, F.M., Rotterdam, 111227
  - Landmeter, W.C., Rotterdam, 111228
  - Landmeter, W.N., Rotterdam, 111229
  - Landre, J., Zeist, 111232
  - Landri, J.D., Aachen [PE67 6164], ---
    Onderdeel van een omslag met meerdere dossiers. Deze omslag is aan te vragen via archiefinventaris 2.09.16.01, inventarisnummer 4410, ten name van Arntz-Klep, Y.
  - Landri, J.M., Soesterberg, 111233
  - Landrij en van Till, Fa., Den Haag [PE70 53], ---
  - Landry & van Till, Den Haag [DN 78], ---
    Onderdeel van een omslag met meerdere dossiers. Deze omslag is aan te vragen via archiefinventaris 2.09.16.01, inventarisnummer 2001, ten name van Antheunissen, C.F.
  - Landry & van Till, Fa., Den Haag [DS 165], ---
  - Landry en Van Till, Den Haag, 111234
  - Landry van den Till, Den Haag [DS 1748], ---
    Onderdeel van een omslag met meerdere dossiers. Deze omslag is aan te vragen via archiefinventaris 2.09.16.03, inventarisnummer 2846, ten name van Centrale Vermogens Opsporingsdienst
  - Landsberg, E., Amsterdam, 111235
  - Landsberg, R., Spa [WE 5224], 6293
  - Landsberg-Beuthner, A., Amsterdam, 111236
  - Landsbergen, K.L., Den Haag, 111237
  - Landsberger, E.C., Amsterdam, 111238
  - Landsberger, E.K.G., Amsterdam, 111239
  - Landsberger, K., Scheveningen [WFG 267], ---
    Onderdeel van een omslag met meerdere dossiers. Deze omslag is aan te vragen via archiefinventaris 2.09.16.03, inventarisnummer 5344, ten name van Cahn, L.J.
  - Landsberger, L., Zeist, 111240
  - Landsberger-Hirschland, M., Juan les Pins [WE 2433], ---
    Onderdeel van een omslag met meerdere dossiers. Deze omslag is aan te vragen via archiefinventaris 2.09.16.03, inventarisnummer 6114, ten name van Dumpert, O.
  - Landsborough, C.H., London [WE 3417], ---
    Onderdeel van een omslag met meerdere dossiers. Deze omslag is aan te vragen via archiefinventaris 2.09.16.04, inventarisnummer 6208, ten name van Engelbert-Fackenheim, H.
  - Landsee, A., Groenlo [PE23 2044], ---
    Onderdeel van een omslag met meerdere dossiers. Deze omslag is aan te vragen via archiefinventaris 2.09.16.02, inventarisnummer 2587, ten name van Bekker, J.
  - Landsheer, J.B., Brummen, 111241
  - Landsheer, J.M., Den Haag, 111242
  - Landsheer, J.M.C., Nijmegen, 111243
  - Landsheer-Muurling, E., Amsterdam, 111244
  - Landsman, B., Amsterdam, 111245
  - Landsman, S.M., Warmond [PE39 500], ---
  - Landsmeer, gemeente, Landsmeer [DN 683], ---
    Onderdeel van een omslag met meerdere dossiers. Deze omslag is aan te vragen via archiefinventaris 2.09.16.02, inventarisnummer 2021, ten name van Baranyo, B.
    Dit dossier betreft ook: Schmitz, H.
  - Landstand, Nederlandse (beheer dr. H. Molhuijsen) (I), Den Haag, 111246
  - Landstand, Nederlandse (beheer dr. H. Molhuijsen) (II), Den Haag, 111247
  - Landstein, B., Gouda [PE1 397], ---
  - Landstra, A., Wolvega, 111248
  - Landstra, A.J., Den Haag, 111250
  - Landstra, H., IJlst, 111249
  - Landsweert, H.A.A. [PE36 583], ---
  - Landt, G.H. op 't, Bodegraven, 111252
  - Landt, G.H. op 't, Bodegraven [PE39 2027], ---
  - Landt, G.H. op 't, Nieuwerbrug [PD2 812], ---
    Onderdeel van een omslag met meerdere dossiers. Deze omslag is aan te vragen via archiefinventaris 2.09.16.02, inventarisnummer 4725, ten name van Broekhuysen, M.
  - Landt, J.G.A. op 't, Bodegraven [PD2 793], ---
  - Landuyt, L.H.J.M., Venlo, 111254
  - Landvogt, H., Hoensbroek, 111255
  - Landvogt, H., Inden [WE 5315], ---
    Onderdeel van een omslag met meerdere dossiers. Deze omslag is aan te vragen via archiefinventaris 2.09.16.02, inventarisnummer 6301, ten name van Becker, W.
  - Landwaard, E., Amsterdam, 111256
  - Landwaart, J., Hilversum, 111257
  - Landwaart, J., Weesp, 111258
  - Landwaart, J., Hilversum [PE36 3138], ---
    Onderdeel van een omslag met meerdere dossiers. Deze omslag is aan te vragen via archiefinventaris 2.09.16.03, inventarisnummer 3644, ten name van Dehmke, T.R.L.
  - Landwacht Nederland, Velp, 111259
  - Landwacht Nederland, Wassenaar, 111260
  - Landwehr, A., Amsterdam, 111262
  - Landwehr, A.J., Velp, 111263
  - Landwehr, A.M., Amsterdam, 111271
  - Landwehr, E., Hengelo, 111264
  - Landwehr, F.D., Haarlem [PE28 5804], ---
  - Landwehr, F.P., Haarlem, 111265
  - Landwehr, F.P., Haarlem [WFV 3252], ---
  - Landwehr, J., Duisburg, 111266
  - Landwehr, J.H., Amsterdam, 111268
  - Landwehr, J.H., Amsterdam [PD1 843], ---
    Onderdeel van een omslag met meerdere dossiers. Deze omslag is aan te vragen via archiefinventaris 2.09.16.04, inventarisnummer 4580, ten name van Eitje, R.H.
  - Landwehr, J.M.J., Voorburg, 111269
  - Landwehr, L., Amsterdam, 111270
  - Landwehr, M.J., Voorburg [WFG 982], ---
    Onderdeel van een omslag met meerdere dossiers. Deze omslag is aan te vragen via archiefinventaris 2.09.16.05, inventarisnummer 5384, ten name van Granacher, G.
  - Landwehr, P., Haarlem, 111267
  - Landwehr, R., Emtinghausen [DS 4768], ---
    Onderdeel van een omslag met meerdere dossiers. Deze omslag is aan te vragen via archiefinventaris 2.09.16.05, inventarisnummer 3118, ten name van Grefon, H.
  - Landwehr-Prins, M.C., Haarlem [PE28 3335], ---
    Onderdeel van een omslag met meerdere dossiers. Deze omslag is aan te vragen via archiefinventaris 2.09.16.06, inventarisnummer 3488, ten name van Hopman, J.M.P.
  - Landwier, J., Rotterdam, 111272
  - Landwirtschaftliche Maschine Genossenschaft, Rütenbrock, 111273
  - Landzaat, A.G., Utrecht, 111274
  - Landzaat, H., Barendrecht, 111275
  - Landzaat, J.F.A., Arnhem, 111276
  - Landzaat, P., Arnhem, 111277
  - Lane, C.J.A., Pretoria [DM 1071], ---
  - Lane, E.R., Los Angelos, 111278
  - Lanen, J. van, Uden [DN 861], ---
    Onderdeel van een omslag met meerdere dossiers. Deze omslag is aan te vragen via archiefinventaris 2.09.16.01, inventarisnummer 2029, ten name van Amsterdam, gemeente
  - Lanenga, A., Bedum [PD27 1105], ---
    Onderdeel van een omslag met meerdere dossiers. Deze omslag is aan te vragen via archiefinventaris 2.09.16.02, inventarisnummer 4987, ten name van Bulthuis, M.H.
  - Lanenga, D., Bedum, 111279
  - Lanenga, D., Bedum [PD27 1887], ---
    Onderdeel van een omslag met meerdere dossiers. Deze omslag is aan te vragen via archiefinventaris 2.09.16.02, inventarisnummer 5000, ten name van Bamberg, D.
  - Laner-Kliemert, E. van, Den Haag [WFG 1782], ---
    Onderdeel van een omslag met meerdere dossiers. Deze omslag is aan te vragen via archiefinventaris 2.09.16.06, inventarisnummer 5428, ten name van Haasdijk-Ganz, F.
  - Lanfermans-Herpers, G., Oosterfeld [PE40 2963], ---
    Onderdeel van een omslag met meerdere dossiers. Deze omslag is aan te vragen via archiefinventaris 2.09.16.02, inventarisnummer 3800, ten name van Bloemen, P.M.
  - Lanfermeyer, H., Amsterdam [PE67 1250], ---
    Onderdeel van een omslag met meerdere dossiers. Deze omslag is aan te vragen via archiefinventaris 2.09.16.02, inventarisnummer 4160, ten name van Beers, A.M. van
  - Lanfers, A. (Technisch Bureau) NV (I), Groningen, 201489
  - Lanfers, A. (Technisch Bureau) NV (II), Groningen, 201490
  - Lanfers, A.A., 111280
  - Lang, A. de, Amsterdam, 111283
  - Lang, A.H. de, Nijmegen, 111284
  - Lang, A.J., Heerlen, 111298
  - Lang, A.P. de, Tynaart, 111285
  - Lang, B. de, Franeker, 111286
  - Lang, B. de, Haarlem, 111287
  - Lang, B. de, Franeker [PE38 688], ---
    Onderdeel van een omslag met meerdere dossiers. Deze omslag is aan te vragen via archiefinventaris 2.09.16.01, inventarisnummer 3681, ten name van Aken, M.A. van
  - Lang, B. de, Franeker [PE38 1877], ---
    Onderdeel van een omslag met meerdere dossiers. Deze omslag is aan te vragen via archiefinventaris 2.09.16.03, inventarisnummer 3695, ten name van Dijkstra, R.
  - Lang, B. de, Harlingen [PD38 190], ---
    Onderdeel van een omslag met meerdere dossiers. Deze omslag is aan te vragen via archiefinventaris 2.09.16.02, inventarisnummer 5055, ten name van Bruin, D. de
  - Lang, C., Lage Zwaluwe, 111288
  - Lang, C.H., Utrecht [PE2 3292], ---
    Onderdeel van een omslag met meerdere dossiers. Deze omslag is aan te vragen via archiefinventaris 2.09.16.02, inventarisnummer 2170, ten name van Ballegooyen Fa.
  - Lang, C.M. de, Amsterdam, 111289
  - Lang, C.R. de, Rotterdam, 111290
  - Lang, D. de, Sneek [PE1 3773], ---
    Onderdeel van een omslag met meerdere dossiers. Deze omslag is aan te vragen via archiefinventaris 2.09.16.02, inventarisnummer 3322, ten name van Brenninkmeyer, C.
  - Lang, de, Ede, 111282
  - Lang, de [PE20 112], ---
  - Lang, F., Darmstadt [PE67 5000], ---
    Onderdeel van een omslag met meerdere dossiers. Deze omslag is aan te vragen via archiefinventaris 2.09.16.02, inventarisnummer 4353, ten name van Boes, H.
  - Lang, G., Amsterdam, 111291
  - Lang, G., Wiesbaden [WE 7764], ---
    Onderdeel van een omslag met meerdere dossiers. Deze omslag is aan te vragen via archiefinventaris 2.09.16.01, inventarisnummer 6455, ten name van Arno, H.
  - Lang, Gebr. de (Grossier in Groente en Fruit), Nijmegen, 111324
  - Lang, H., Hofheim, 111292
  - Lang, H.B. de, Enschede, 111293
  - Lang, H.J., Halzheim, 111321
  - Lang, H.J. de, Amsterdam, 111294
  - Lang, J., Eygelshoven, 111297
  - Lang, J. Fa. (I), Amsterdam, 111331
  - Lang, J. Fa. (II), Amsterdam, 111332
  - Lang, J. Fa. (III), Amsterdam, 111333
  - Lang, J. de, Haarlem, 111295
  - Lang, J. de, Nijmegen, 111296
  - Lang, J. de, Dordrecht, 111299
  - Lang, J. de, Dordrecht [PE18 402], ---
    Onderdeel van een omslag met meerdere dossiers. Deze omslag is aan te vragen via archiefinventaris 2.09.16.01, inventarisnummer 2508, ten name van Alderliesten, H.
  - Lang, J. de, Haarlem [PE28 5803], ---
  - Lang, J.A. de, Steenbergen, 111300
  - Lang, J.G., Zwolle, 111301
  - Lang, J.H., Amsterdam, 111302
  - Lang, J.H., Amsterdam, 111303
  - Lang, J.H. de, Amsterdam, 111304
  - Lang, J.J., Eygelshoven [PE40 4251], ---
    Onderdeel van een omslag met meerdere dossiers. Deze omslag is aan te vragen via archiefinventaris 2.09.16.02, inventarisnummer 3850, ten name van Berg, H.J. van den
  - Lang, J.M., Groningen, 111305
  - Lang, J.M., Groningen [PE27 2583], ---
    Onderdeel van een omslag met meerdere dossiers. Deze omslag is aan te vragen via archiefinventaris 2.09.16.02, inventarisnummer 3467, ten name van Bergen, U.A.
  - Lang, J.P. de, Steenwijk, 111306
  - Lang, K., Bamberg [WE 7239], ---
    Onderdeel van een omslag met meerdere dossiers. Deze omslag is aan te vragen via archiefinventaris 2.09.16.02, inventarisnummer 6418, ten name van Blatter, F.
  - Lang, K., Lauterbach [PE67 4857], ---
    Onderdeel van een omslag met meerdere dossiers. Deze omslag is aan te vragen via archiefinventaris 2.09.16.02, inventarisnummer 4346, ten name van Becker, G.C.
  - Lang, K.A. de, Amsterdam, 111307
  - Lang, L., Noordwijk, 111439
  - Lang, L. (I), Noordwijk, 111466
  - Lang, L. (II), Noordwijk, 111467
  - Lang, L. (III), Noordwijk, 111468
  - Lang, M. de, Nijmegen, 111308
  - Lang, O., Cassarate [WE 2480], ---
    Onderdeel van een omslag met meerdere dossiers. Deze omslag is aan te vragen via archiefinventaris 2.09.16.02, inventarisnummer 6117, ten name van Beaurepaire, J.D.
  - Lang, P. [PE67 1585], ---
  - Lang, P. de, Bilthoven, 111309
  - Lang, P.F., Amsterdam, 111310
  - Lang, R., Biedenkopf a.d. Lahn, 111311
  - Lang, R. (Armaturenwerke), Wien [WE 8580], ---
    Onderdeel van een omslag met meerdere dossiers. Deze omslag is aan te vragen via archiefinventaris 2.09.16.02, inventarisnummer 6498, ten name van Bernhauer, L.
  - Lang, R. de, Steenwijk [PE65 492], ---
    Onderdeel van een omslag met meerdere dossiers. Deze omslag is aan te vragen via archiefinventaris 2.09.16.01, inventarisnummer 4093, ten name van Appelhof, G.J.
  - Lang, R.H., Steenwijk, 111312
  - Lang, R.H. de, Utrecht, 111313
  - Lang, R.H. de, Utrecht [PE54 1242], ---
    Onderdeel van een omslag met meerdere dossiers. Deze omslag is aan te vragen via archiefinventaris 2.09.16.01, inventarisnummer 3956, ten name van Albers, F.
  - Lang, R.H. de, Utrecht [PE54 3720], ---
    Onderdeel van een omslag met meerdere dossiers. Deze omslag is aan te vragen via archiefinventaris 2.09.16.07, inventarisnummer 3981, ten name van Jacobs, G.E.
  - Lang, S. de, Nijmegen [PD43 244], ---
    Onderdeel van een omslag met meerdere dossiers. Deze omslag is aan te vragen via archiefinventaris 2.09.16.02, inventarisnummer 5128, ten name van Blijdenstein-Wihl, I. van
  - Lang, W. de, Rotterdam, 111314
  - Lang, W. de, Vinkeveen, 111315
  - Lang, W. de, Vinkeveen [PE55 595], ---
    Onderdeel van een omslag met meerdere dossiers. Deze omslag is aan te vragen via archiefinventaris 2.09.16.02, inventarisnummer 4026, ten name van Beuzekom, C. van
  - Lang, W.F. de, Everdingen, 111316
  - Lang, W.F. de, Everdingen [PE25 11], ---
    Onderdeel van een omslag met meerdere dossiers. Deze omslag is aan te vragen via archiefinventaris 2.09.16.02, inventarisnummer 2607, ten name van Bartol, G.
  - Lang, W.M., Laren, 111317
  - Lang-Bokmans, R. de, Arnhem, 111318
  - Lang-Czerny, A., Den Haag, 111319
  - Lang-Czerny, A., Den Haag [WFG 1258], ---
  - Lang-Fischer, H. de [DS 5006], ---